【裁判字號】    99,台上,1972
【裁判日期】    990401
【裁判案由】    違反槍砲彈藥刀械管制條例
【裁判全文】
最高法院刑事判決            九十九年度台上字第一九七二號
上  訴  人  台灣高等法院台中分院檢察署檢察官
被      告  甲○○
上列上訴人因被告違反槍砲彈藥刀械管制條例案件，不服台灣高
等法院台中分院中華民國九十七年三月二十七日第二審判決（九
十七年度上訴字第二九九號，起訴案號：台灣彰化地方法院檢察
署九十六年度偵字第六九八四號），提起上訴，本院判決如下：
    主  文
原判決撤銷，發回台灣高等法院台中分院。
    理  由
一、本件原判決引用第一審判決書所載，認定被告甲○○明知可
發射金屬、具殺傷力之空氣槍，係列管之槍枝，非經許可，不得
持有，竟於民國九十六年七月二十一日，在台中市○○路、太原
北路附近之市場，向某不詳姓名者購入該種空氣槍一支（含狙擊
鏡及高壓空氣鋼瓶各一個；槍枝管制編號0000000000）與可供該
槍枝使用之鋼珠一罐。嗣於同年、月二十三日中午，在彰化縣福
興鄉○○村○○路○段，持該槍射擊斑鳩，為巡邏警員當場查獲
等情。因而維持第一審論被告以未經許可持有空氣槍罪刑之判決
，駁回上訴人之第二審上訴，同時諭知緩刑五年。固非無見。
二、惟查：(一)、裁判所憑之證據，須與卷內訴訟資料相適合，否
則即有證據上理由矛盾之違誤，當然構成撤銷之原因。依卷附台
灣高等法院被告前案紀錄表，顯示被告曾於八十一年間，因違反
麻醉藥品管理條例案件，經判處有期徒刑三月；又於八十九年間
，因竊盜案經判處有期徒刑十月，緩刑三年（見原審卷第十至十
二頁），原判決則認「被告前未曾因故意犯罪受有期徒刑以上刑
之宣告」（見原判決第一頁倒數第八、九行），關於緩刑宣告判
斷之依據，尚非與卷內訴訟資料完全一致，有證據上理由矛盾之
違誤。(二)、緩刑之宣告，雖屬法院自由裁量之職權，但此項職權
之行使，仍須適法、妥當，具有客觀性，始不悖離國民之法律感
情，為人民所信服，此亦法院裁判內部限制之一種。依上揭前案
紀錄資料，顯示被告除有上開違反麻醉藥品管理條例及竊盜罪紀
錄外，並有在九十四年間，因涉詐欺與洗錢防制法案件，經檢察
官提起公訴，於原審法院審理時，尚繫屬於台灣台南地方法院（
按似經第一、二審法院判罪處刑〈常業詐欺，一年八月〉，現發
回第二審更審中），另在九十六年間犯賭博罪，由台灣南投地方
法院判處罰金銀元一千五百元確定，此等前案資料果若無訛，是
否可謂前無不良紀錄，適宜宣告緩刑，似非無再酌餘地。原審未
遑詳加查明，遽行適用刑法第七十四條第一項第一款規定宣告緩
刑，難認無證據調查未盡與法則適用不當之違失。以上均為檢察
官上訴意旨所指摘，核非無理由，應認原判決具有撤銷發回更審
之原因。
據上論結，應依刑事訴訟法第三百九十七條、第四百零一條，判
決如主文。
中    華    民    國  九十九  年    四    月    一    日
                      最高法院刑事第十庭
                          審判長法官  花  滿  堂
                                法官  黃  正  興
                                法官  陳  東  誥
                                法官  林  錦  芳
                                法官  洪  昌  宏
本件正本證明與原本無異
                                      書  記  官
中    華    民    國  九十九  年    四    月    六    日
                                                       s

司法院資訊處製作；財團法人民間司法改革基金會備份。
